zh-CN: 摩托车防护装备尺码体系: 6-12); 成人尺码; 字母 (XS-XXL); 头围（厘米）; 数字（例如; 均码; 通用/可调; 腰围（英寸/厘米）; 青少年尺码; 其他
cs: Systém velikostí motocyklových ochranných pomůcek: 6–12); Dospělé velikosti; Písmenné velikosti (XS–XXL); Obvod hlavy (cm); Číselné velikosti (např.; Univerzální velikost; Univerzální/nastavitelné; Pas (in/cm); Mládežnické velikosti; Jiné
sv: Storlekssystem för motorcykelskyddsutrustning: 6-12); Vuxenstorlekar; Bokstavsstorlekar (XS–XXL); Huvudomkrets (cm); Numerisk (t.ex.; One size; Universell/justerbar; Midja (tum/cm); Ungdomsstorlekar; Övrigt
th: ระบบขนาดอุปกรณ์ป้องกันสำหรับรถจักรยานยนต์: 6-12); ไซส์ผู้ใหญ่; ตัวอักษร (XS-XXL); เส้นรอบวงศีรษะ (ซม.); ตัวเลข (เช่น; ไซส์เดียว; มาตรฐาน/ปรับได้; เอว (นิ้ว/ซม.); ไซส์เด็กวัยรุ่น; อื่นๆ
en: Motorcycle protective gear size system: 6-12); Adult sizing; Alpha (XS-XXL); Head circumference (cm); Numeric (e.g.; One size; Universal/Adjustable; Waist (in/cm); Youth sizing; Other
bg-BG: Система за размери на мотоциклетна защитна екипировка: 6-12); Размери за възрастни; Буквена (XS-XXL); Обиколка на главата (см); Цифрова (напр.; Универсален размер; Универсален/регулируем; Талия (инча/см); Младежки размери; Друго
nl: Motorfiets beschermende uitrusting maatsysteem: 6-12); Volwassen maten; Alpha (XS-XXL); Hoofdomtrek (cm); Numeriek (bijv.; One size; Universeel/verstelbaar; Taille (in/cm); Jeugdmaten; Overig
lt-LT: Motociklo apsauginės įrangos dydžių sistema: 6-12); Suaugusiųjų dydžiai; Raidiniai (XS–XXL); Galvos apimtis (cm); Skaitmeniniai (pvz.,; Vienas dydis; Universalūs / reguliuojami; Liemuo (col. / cm); Jaunuolių dydžiai; Kita
ja: オートバイ用保護ギアのサイズシステム: 6〜12); 大人用サイズ; アルファ (XS-XXL); 頭囲 (cm); 数字 (例:; ワンサイズ; ユニバーサル/調整可能; ウエスト (インチ/cm); ユース用サイズ; その他
fr: Système de tailles de l’équipement de protection moto: 6-12); Tailles adultes; Alpha (XS-XXL); Tour de tête (cm); Numérique (par ex.; Taille unique; Universelle/réglable; Tour de taille (po/cm); Tailles enfants; Autre
hr-HR: Sustav veličina zaštitne opreme za motocikle: 6 – 12); Veličine za odrasle; Slovne (XS – XXL); Opseg glave (cm); Brojčane (npr.; Univerzalna veličina; Univerzalno/prilagodljivo; Struk (in/cm); Veličine za djecu i mlade; Ostalo
pt-PT: Sistema de tamanho de equipamento de proteção para motociclos: 6-12); Tamanhos de adulto; Alfa (XS-XXL); Circunferência da cabeça (cm); Numérico (por exemplo,; Tamanho único; Universal/ajustável; Cintura (pol./cm); Tamanhos de criança/jovem; Outro
nb: Størrelsessystem for beskyttelsesutstyr for motorsykkel: 6–12); Voksenstørrelser; Alfa (XS–XXL); Hodeomkrets (cm); Numerisk (f.eks.; One size; Universell/justerbar; Midje (tommer/cm); Ungdomsstørrelser; Annet
ko: 오토바이 보호 장비 사이즈 체계: 6-12); 성인 사이즈; 알파(XS~XXL); 머리 둘레(cm); 숫자(예:; 원사이즈; 범용/조절 가능; 허리(인치/cm); 아동/청소년 사이즈; 기타
de: Größensystem der Motorrad-Schutzausrüstung: 6-12); Erwachsenengrößen; Alpha (XS–XXL); Kopfumfang (cm); Numerisch (z. B.; Einheitsgröße; Universell/Einstellbar; Taille (Zoll/cm); Jugendgrößen; Sonstige
zh-TW: 機車防護裝備尺寸系統: 6-12); 成人尺寸; 字母 (XS-XXL); 頭圍 (公分); 數字 (例如; 單一尺寸; 通用/可調式; 腰圍 (吋/公分); 青少年尺寸; 其他
pl: System rozmiarów odzieży ochronnej dla motocyklistów: 6-12); Rozmiarówka dla dorosłych; Literowa (XS-XXL); Obwód głowy (cm); Numeryczna (np.; Rozmiar uniwersalny; Uniwersalny / regulowany; Obwód w pasie (cale/cm); Rozmiarówka dla młodzieży; Inne
da: Størrelsessystem til motorcyklers beskyttelsesudstyr: 6-12); Voksenstørrelser; Alfa (XS-XXL); Hovedomkreds (cm); Numerisk (f.eks.; One-size; Universel/justerbar; Talje (tommer/cm); Juniorstørrelser; Andet
vi: Hệ thống kích thước trang bị bảo hộ xe mô tô: 6-12); Cỡ cho người lớn; Theo chữ cái (XS-XXL); Chu vi vòng đầu (cm); Dạng số (ví dụ:; Một cỡ; Đa năng/Có thể điều chỉnh; Vòng eo (in/cm); Cỡ cho thanh thiếu niên; Khác
hu: Motoros védőfelszerelés méretrendszere: 6–12); Felnőtt méretezés; Betűméretezés (XS-XXL); Fejkerület (cm); Számozott (pl.; Egyméretes; Univerzális/Állítható; Derékbőség (in/cm); Gyermekméretezés; Egyéb
sl-SI: Sistem velikosti motoristične zaščitne opreme: 6–12); Velikosti za odrasle; Abecedno (XS–XXL); Obseg glave (cm); Številsko (npr.; Enotna velikost; Univerzalno/prilagodljivo; Pas (in/cm); Mladinske velikosti; Drugo
fi: Moottoripyörän suojavarusteiden kokojärjestelmä: 6–12); Aikuisten koot; Kirjainkoot (XS–XXL); Päänympärys (cm); Numeerinen (esim.; Yksi koko; Yleiskoko/säädettävä; Vyötärö (in/cm); Nuorten koot; Muu
pt-BR: Equipamento de proteção para motociclistas sistema de tamanhos: 6-12); Tamanhos adultos; Alfabético (XS-XXL); Circunferência da cabeça (cm); Numérico (ex.; Tamanho único; Universal/ajustável; Cintura (pol./cm); Tamanhos juvenis; Outros
it: Sistema di taglie dell'abbigliamento protettivo da moto: 6-12); Taglie da adulto; Alfabetiche (XS-XXL); Circonferenza della testa (cm); Numerico (es.; Taglia unica; Universale/Regolabile; Girovita (in/cm); Taglie da ragazzo; Altro
ru: Система размеров мотоциклетной защитной экипировки: 6-12); Взрослые размеры; Буквенный (XS-XXL); Обхват головы (см); Цифровой (напр.; Универсальный размер; Универсальный / регулируемый; Обхват талии (дюймы/см); Подростковые размеры; Другое
tr: Motosiklet koruyucu ekipman beden sistemi: 6-12); Yetişkin bedeni; Alfa (XS-XXL); Baş çevresi (cm); Sayısal (örn.; Tek beden; Evrensel/Ayarlanabilir; Bel (inç/cm); Çocuk bedeni; Diğer
es: Sistema de tamaños de equipamiento de protección para motocicleta: 6-12); Tallas para adultos; Alfanumérico (XS-XXL); Circunferencia de la cabeza (cm); Numérico (p. ej.; Talla única; Universal/ajustable; Cintura (in/cm); Tallas para jóvenes; Otro
sk-SK: Systém veľkostí ochranného výstroja pre motocyklistov: 6–12); Veľkosti pre dospelých; Písmenové (XS–XXL); Obvod hlavy (cm); Číselné (napr.; Univerzálna veľkosť; Univerzálne/nastaviteľné; Pás (palce/cm); Veľkosti pre mládež; Iné
el: Σύστημα μεγέθους προστατευτικού εξοπλισμού μοτοσυκλέτας: 6-12); Μεγέθη ενηλίκων; Alpha (XS-XXL); Περίμετρος κεφαλιού (cm); Αριθμητικό (π.χ.; Ένα μέγεθος; Γενικής χρήσης/Ρυθμιζόμενο; Μέση (in/cm); Παιδικά μεγέθη; Άλλο
ro-RO: Sistem de dimensiune a echipamentului de protecție pentru motociclete: 6-12); Mărimi pentru adulți; Alfa (XS-XXL); Circumferința capului (cm); Numeric (de ex.; Mărime universală; Universal/Ajustabil; Talie (in/cm); Mărimi pentru tineri; Altele